Cheonkyu

린하게 일하자! 간결함과 실용주의

https://cheonkyu.github.io

cheonkyu.dev@gmail.com

About Me

5년차 개발자(4년 7개월)로서 벡엔드 팀장으로서

다양한 프로젝트를 경험하고 성공적으로 마무리 지었습니다.

코드만의 관점이 아닌 요구사항, 기능, 성능 등을 고려해서 최선의 코드를 작성하기 위해 노력합니다. 명확하게 문제를 정의하고 간결하게 해결하는 방안을 고민합니다.

효율과 효과를 중시합니다.

다양한 언어와 도구를 공부하고 적용해서 업무의 효율을 높여왔고,

좋은 결과물을 얻어 효과를 입증했습니다.

Skills

Frontend Vue Nuxt Javascript React Nextjs

Backend Squelize Nestjs Javascript Mysql Tibero Spring boot Mybatis Kotlin

Infra Linux Github Actions

AWS EC2

AWS S3

AWS RDS

Docker kubernetes

Career

키트웍스

Web Engineer 벡엔드 팀장 2024.01 ~ 2024.07 벡엔드 팀장으로서 개발 리딩

풀스택개발자 | 2019.12 ~ 2023.12 풀스택개발자로 여러 도메인과 코드를 경험 (예비팀장 1년)

서비스를 사용자, 데이터, 코드 세가지 관점에서 의논하면서 개발

Web Engineer

Experience

현대자동차 캐스퍼 LINK 2022.07 ~ 2024.07

견적, 계약, 결제, 할부 등등 대부분의 도메인 지식의 이해와 MSA 환경에서 개발

키트웍스

구성원 역량에 맞는 업무를 분배했으며 2년 동안 7000개의 지라 태스크를 성공적으로 수행 운영 hotfix 대응 경험 stack: java, spring boot, nodejs, nuxt2, k8s, gitlab, jira, confluence, jenkins, mybatis, tibero, mysql, MSA, BFF, SSR

작업 내용

• SQL 성능 개선

- 오픈소스 분석 및 프로젝트 목적에 맞게 수정
 - 보안취약점 대응(시큐어 코딩)
 - 외부 타회사 api 연계 경험 (할부, 보험사, 전자서명 등)

LINK

2019.12 ~ 2024.07

좌석, 스터디룸, 룸, 락커 등의 도메인 이해

스터디모아

1인 개발 및 유지보수

운영 hotfix 대응 경험

stack: javascript, nodejs, koa, sequelize, firebase codepush, kotlin, ktor, ktorm, mysql, aws ec2, aws rds, aws route53, aws codedeploy, github action 작업 내용

• 외부 API 연동 (결제 PG사, 세금계산서, 알림톡)

• 성능 개선 (쿼리, API)

LINK

- 트랜젝션 처리 (Segeulize 오픈소스분석)
- `전략패턴`을 이용한 동적 SQL 처리

2021.07 ~ 2021.12(6개월) 프론트엔드 코어팀으로 참여

에자일 방법론으로 주마다 스프린트 회의 및 개발방향 논의 개발자 20명 프로젝트 규모의 공통 컴포넌트 개발 및 유지보수

MetLife

stack: javascript, react, nextjs 작업 내용 • 공통 컴포넌트 개발 및 유지보수

웹접근성 100% 달성

- 서울대학교 행복연구센터 웹사이트

기존 전자정부프레임워크(spring, jsp)로 되어있는 사이트 리뉴얼 혼자서 다른 프로젝트로 병행했어야 했기에 워드프레스로 빠르게 개발

stack: javascript, php, python, aws lightsail

2021.07 ~ 2021.12(6개월)

작업 내용 • 데이터 마이그레이션 (db 데이터, 이미지, 파일 등등) ASIS db 데이터를 읽고, TOBE 사이트에 업로드 할 수 있게 파이썬 스크립트 작정

• 페이지 레이아웃 수정

LINK

• 워드프레스 php 코드 분석해 비밀번호 암호화 함수 파악, 기존 회원 암호화된 데이터에 맞게 암호화 함수 변경

2021.09 ~ 2021.11 (3개월)

SK 내부 전사시스템 개발 참여

SK MIS

작업 내용

• CRUD 개발

stack: java, spring boot, jpa, mybatis

대검찰청 디지털 증거 분석 송치 시스템

2021.03 ~ 2021.05 (3개월)

프로젝트 막판에 긴급 인력 투입 stack: javascript, vue, electron

작업 내용

현대자동차 홈페이지 & 임직원몰

• CRUD 개발

2020.02 ~ 2021.02 (12개월) 프로젝트 개발 막판 참여 후, 12개월 동안 풀스택개발자로 유지보수

• VR360 **이미지** fetching

stack: java, spring boot, nodejs, nuxt2, k8s, gitlab, jira, confluence, jenkins, mybatis, tibero, mysql, MSA, BFF, SSR

13B경기도워라벨링크

2019.12 ~ 2020.02 (2개월)

작업 내용

프론트개발자로 참여

• BFF 단 Axios 인스턴스 싱글턴 및 처리

작업 내용 • 관리자 CRUD 개발

2016.02 [우수상]

2018.11 [은상] 국가보안기술연구소장상

2017:11 [대상]중소벤처기업부장관상

2018.06 ~ 2018.12 | 블록체인 개발용 웹 IDE

stack: java, spring boot, nodejs, nuxt2, k8s, gitlab, jira, confluence, jenkins, mybatis, tibero, mysql, MSA, BFF, SSR

NET챌린지 캠프 시즌5 **클라우드 파스-타 기반 데이터 활용 서비스 경진대회** 2017:11 [금상]NIPA원장상

앙트레프레너 메이커 캠프

국방부 오픈소스 아카데미

Awards

:제1회 국회도서관 해커톤 대회 2017:11 [금상]NIPA원장상 제11회 공개소프트웨어 개발자 대회

LINK

LINK

LINK ARTICLE

LINK ARTICLE

LINK ARTICLE

Activities

2018.06 ~ 2018.12 표즈툴즈 해외기업 연계 활동 건양대학교 글로벌 산학연계 교육활성화 LINK ARTICLE

Certificate

2023.04 | SQLD-048002902

정보처리기사

2017.09 LMS-1703-001304

2013.03 ~ 2019.02 | 융합IT | 졸업

2019.02 | 19202130485\$

2017.09 NT2039085

건양대학교

Education

2010.03 ~ 2013.02 이과 | 졸업 서일고등학교

육군

소프트웨어마에스트로 9기

SQL 개발자(SQLD)

네트워크 관리사 2급 리눅스마스터 2급

Military service

전술C4I운용병(ATCIS운용병, 전산병) 2015.07 ~ 2017.04 병장 만기제대